【裁判字號】    92,簡上,364
【裁判日期】    921128
【裁判案由】    給付貨款
【裁判全文】
臺灣高雄地方法院民事判決                        九十二年度簡上字第三六四號
    上  訴  人  明正飼料股份有限公司
    法定代理人  甲○○
    被  上訴人  乙○○
    訴訟代理人  林復華律師
                林柏瑞律師
右當事人間請求給付貨款事件，上訴人對於本院岡山簡易庭民國九十二年八月七日九
十二年度岡簡字第一八一號第一審判決提起上訴，本院於九十二年十一月十四日言詞
辯論終結，判決如下：
    主    文
上訴駁回。
第二審訴訟費用由上訴人負擔。
    事  實  與  理  由
一、上訴人起訴主張：被上訴人自民國八十九年二月二十六日起至八十九年四月二十
    一日止，陸續向伊購買養鰻飼料，總計積欠貨款新臺幣（下同）三十八萬四千元
    尚未支付，伊屢次向被上訴人催討均未獲置理，爰依兩造間之買賣契約關係，請
    求被告給付前揭貨款等語。經原審為其敗訴判決後提起上訴，並於本院聲明：(一)
    原判決廢棄。(二)被上訴人應給付上訴人三十八萬四千元，及自八十九年四月二十
    二日起至清償日止，按年息百分之五計算之利息。(二)第一、二審訴訟費用由被上
    訴人負擔。
二、被上訴人抗辯：系爭貨款請求權時效僅有兩年，上訴人遲至九十二年三月五日起
    訴已罹於時效，伊自得拒絕給付等語。於本院聲明求為判決：上訴駁回。
三、按商人、製造人、手工業人所供給之商品及產物之代價，其請求權因二年間不行
    使而消滅，民法第一百二十七條第八款定有明文。而消滅時效制度所由設，乃為
    避免權利人因長期不行使權利，日後於訴訟中舉證困難，且在權利上睡眠者，法
    律不宜長期保護，因商人所提供之商品或產物代價，於實務上多發生於日常頻繁
    之交易，宜速履行，故賦予較短之時效期間。
四、經查：上訴人係經營販賣鰻魚飼料為業之商人，向來即常供貨予被上訴人，約每
    星期送貨一次，此為其所自承，則系爭飼料貨款請求權乃屬其所供給商品貨物之
    代價，而應適用兩年之短期消滅時效。又本件上訴人所主張之貨款交易發生時間
    為八十九年二月二十六日起至八十九年四月二十一日止，有其所提出之存證信函
    附於原審卷宗載述明確，則以最後乙筆貨款發生日即八十九年四月二十一日計算
    ，最遲至九十一年四月二十一日止，原告之請求權若無中斷之事由，即已罹於時
    效，縱上訴人於本院主張兩造貨款之約定清償期通常係在送貨後三至四個月等語
    屬實，其至遲亦應於九十一年八月二十一日前為請求或起訴，始有中斷時效之效
    果，而上訴人於九十二年三月五日始聲請對被上訴人發支付命令，有支付命令聲
    請狀在卷可稽，顯係於時效消滅後方為起訴，則被上訴人自得拒絕給付。
五、上訴人另雖主張伊平時即曾向被上訴人催討，最後一次係在九十一年六、七月（
    註：即在前揭九十一年八月二十二日前時效尚未完成期間）等語，惟消滅時效雖
    能因債權人之請求而為中斷，然債權人於請求後六個月內若不起訴，仍視為不中
    斷，此觀諸民法第一百二十九條第一項第一款、第一百三十條自明。是縱上訴人
    前揭主張屬實，且縱以對上訴人最有利之時效完成時點九十一年八月二十一日認
    定之，上訴人最遲亦應於九十一年七月請求後之六個月即九十二年一月前起訴，
    方得使原預計完成之時效中斷，今上訴人遲於九十二年三月五日方才起訴，其請
    求權仍因時效未中斷而消滅，是其前揭主張亦不足採。
六、從而，上訴人基於買賣契約請求被告給付三十八萬四千元，及自八十九年四月二
    十二日起至清償日止，按週年利率百分之五計算之利息，即因被上訴人為時效抗
    辯得拒絕給付而無理由，原審予以駁回，並無不當，上訴意旨仍執前開情詞求予
    廢棄改判，為無理由，應予駁回。
七、本件事證已臻明確，兩造其餘攻擊防禦方法核與判決結果不生影響，爰不一一論
    述。
八、據上論結：本件上訴為無理由，依民事訴訟法第四百三十六條之一第三項、第四
    百四十九條第一項、第七十八條，判決如主文。
中       華       民      國    九十二    年    十一    月    二十八    日
                                臺灣高雄地方法院民事第一庭
~B審判長法      官  林紀元
~B      法      官  甯  馨
~B      法      官  蔡川富
正本係照原本作成。
如不服本判決，應於送達後廿日內，向本院提出上訴狀並表明上訴理由，如於本
判決宣示後送達前提起上訴者，應於判決送達後十日內補提上訴理由書（須附繕本）。
中       華       民      國    九十二    年    十一    月    二十八    日
~B      法院書記官  黃俊凱


司法院資訊處製作；財團法人民間司法改革基金會備份。
